【裁判字號】    98,上,344
【裁判日期】    990309
【裁判案由】    確認袋地通行權存在
【裁判全文】
臺灣高等法院臺中分院民事裁定           98年度上字第344號
上  訴  人  丙○○
送達代收人  庚○○
上  訴  人  己○○○
            乙○○
            丁○○
            戊○○
上列當事人與被上訴人甲○○間因確認袋地通行權存在等事件，
上訴人不服本院99年2月2日第二審判決，提起上訴，本院裁定如
下：
    主  文
上訴駁回。
第三審訴訟費用由上訴人負擔。
    理  由
一、按民事訴訟法第466條第1項規定：對於財產權訴訟之第二審
    判決，如因上訴所得受之利益，不逾新台幣（下同）100萬
    元者，不得上訴。此項利益數額，業經司法院依同條第3項
    規定，以命令自民國91年2月8日起，增至150萬元。又計算
    上訴利益，準用關於計算訴訟標的價額之規定民事訴訟法第
    466條第4項定有明文。又同法第77條之2第2項規定，以一訴
    附帶請求其孳息、損害賠償、違約金或費用者，不併算其價
    額。該條項所稱之「以一訴附帶請求」者，凡是附帶請求與
    主位請求間有主從、依附或牽連關係者，自有該條項規定之
    適用（最高法院97年度台抗字第792號裁定參照）。
二、兩造間請求確認袋地通行權等事件，被上訴人係主張其與上
    訴人丙○○及上訴人丙○○、己○○○、乙○○、丁○○、
    戊○○之被繼承人林隆杉間就座落台中縣東勢鎮○○○段埤
    頭山小段第149之2號土地上如原判決附圖所示方案一之2米
    寬道路土地（面積84平方公尺），於101年2月28日之前有通
    行權；上訴人丙○○及上訴人丙○○、己○○○、乙○○、
    丁○○、戊○○之被繼承人林隆杉不得在前開土地上設置妨
    礙被上訴人通行之障礙物，如有設置應予排除或開啟門戶以
    供被上訴人通行及請求給付損害賠償金，被上訴人所據以請
    求損害賠償係源自於通行權存在而來，此二項請求有相依附
    或牽連關係存在，是以其訴訟標的之價額，自應以被上訴人
    請求確認袋地通行權價額為準，其附帶請求給付損害賠償部
    分，則不併算其價額。查上開台中縣東勢鎮○○○段埤頭山
    小段第149之2號土地之公告現值為每平方公尺140元，有土
    地登記謄本在卷可稽（見第一審卷第45頁），依上開土地公
    告現值及被上訴人請求通行之土地面積計算，本件上訴人提
    起上訴之訴訟標的價額為1萬1760元（計算式：84140＝11
    760），是上訴人因上訴所得受之利益，既不逾150萬元，依
    上說明，其上訴自非合法。
三、據上論結，本件上訴為不合法。依民事訴訟法第481條、第4
    44條第1項、第95條、第78條，裁定如主文。
中    華    民    國    99    年    3    月     9     日
                民事第三庭    審判長法  官  陳照德
                                    法  官  曾謀貴
                                    法  官  李平勳
以上正本係照原本作成。
如不服本裁定應於送達後十日內向本院提出抗告狀，並繳納抗告
費新臺幣1,000元。
                                    書記官  李宜珊
中    華    民    國    99    年    3    月     9     日
                                                      Ｘ

司法院資訊處製作；財團法人民間司法改革基金會備份。
